# 请教陈老师关于企业合并范围的问题

提问人：397389424cz 时间：2022-10-10 10:20:30
请教陈老师：我们公司与另两方股东B,C共同成立项目公司，我们只占股份45%，股东B占40%，股东C占15%；董事会五人我们占 2 席，B占 2 席，C占 1 席。
我们打算将项目公司纳入合并范围，但是年度审计管理层建议书提出我们不具有控制的权力，现在准备想办法解决这个问题。
我们财务提出方案：与股东C签订一致行动人协议，股份表决权是超过了50%，但是董事会只有 3 票，未超过董事会重大事项需要2/3表决权的要求，请教下怎么办？

回答人：chenyiwei
该项目公司订单设立目的是什么？其他两方股东是否不参与经营，主要是提供融资？日常经营管理是否主要由本企业负责？董事会对重大事项要求2/3以上多数通过的具体范围？